臺灣高雄地方法院刑事判決　　　　　　　　　　　九十三年度訴字第一三六七號
　　公　訴　人　臺灣高雄地方法院檢察署檢察官
　　被　　　告　甲○○
　　選任辯護人　賴玉山
　　　　　　　　姜宜君
　　　　　　　　邱佩芳
右列被告因妨害電腦使用罪案件，經檢察官提起公訴（九十三年度偵字第四五二○號
），本院判決如左：
    主  文
甲○○無罪。
    理  由
一、公訴意旨略以：被告甲○○與劉玉美前係夫妻關係，前因曾替劉玉美向泛亞電信
    股份有限公司（下稱泛亞電信公司）申請0000000000號行動電話網路
    下載鈴聲，因此得知劉玉美上揭行動電話網路使用密碼，於民國九十二年七月間
    ，因懷疑劉玉美不安於室，另結新歡，竟意圖為自己不法之所有，基於概括之犯
    意，先於同年月某日在不詳地點，竊取劉玉美所有上揭行動電話晶片卡（即ＳＩ
    Ｍ卡，下稱ＳＩＭ卡），並於同年八月九日十時五十二分許至同年八月九日十一
    時二十分許止（起訴書誤載為同年月十一日，業經公訴檢察官於本院九十三年八
    月二十七日、九月十日審判期日當庭更正），在高雄市○○區○○路三一七號六
    樓住處，利用個人電腦上網，進入泛亞電信公司之網站，無故輸入劉玉美上揭行
    動電話號碼、密碼及ＳＩＭ卡後五碼號碼，而入侵泛亞電信公司之電腦「網路客
    服」中，致泛亞電信公司陷於錯誤，誤認確係劉玉美合法進入該公司之電腦「網
    路客服」，而提供被告使用，被告即以此方法取得免費使用泛亞電信公司「網路
    客服」之財產上不法之利益，並免費取得劉玉美上揭行動電話於九十二年五月至
    七月之通聯紀錄。嗣於九十二年十一月間，劉玉美接獲被告向法院訴請離婚之起
    訴狀，始知上情。因認被告涉犯刑法第三百二十條第一項之竊盜罪嫌、同法第三
    百五十八條之無故入侵他人電腦設備罪嫌、同法第三百五十九條之無故取得他人
    電磁紀錄罪嫌及同法第三百三十九條第二項之詐欺得利罪嫌。
二、公訴人認被告甲○○涉犯有前開犯行，無非係以：(一)被告於警詢、偵查、本院準
    備程序及審判中之供述；(二)告訴人劉玉美於警詢、偵查及本院審判中之指訴；(三)
    泛亞電信公司九十三年四月十二日（九三）泛亞Ｅ字第○二六二號函及退租申請
    書一份；(四)告訴人所有0000000000號行動電話門號於九十二年五月至
    七月份之通話明細影本一份，為其論罪依據。訊據被告坦承於九十二年八月間，
    經由網路查詢前揭行動電話門號於九十二年五月至七月份之通話明細並列印之事
    實，惟堅決否認有上開犯行，辯稱：伊於九十二年八月間，因劉玉美所有之前開
    行動電話門號於九十二年五至七月份之電信費用暴增而詢問劉玉美，劉玉美告以
    均係撥打予友人，若不相信，可以上網查詢通話明細，並將行動電話交付予伊，
    告知使用該ＳＩＭ卡之開機密碼，伊始使用家中之電腦設備，連線至泛亞電信公
    司所設之網站，輸入劉玉美之身分證統一編號、ＳＩＭ卡後五碼號碼，再由泛亞
    電信公司以簡訊方式傳送密碼（即鑑定人泛亞電信公司副理趙娟所稱之網路加值
    服務密碼）至該行動電話，伊乃以劉玉美所告知使用該ＳＩＭ卡之開機密碼輸入
    該行動電話內，觀看簡訊內容，繼而以該簡訊內容傳送之密碼，上網查詢上開劉
    玉美之通話明細，嗣於查詢完畢後，即於當日將該行動電話連同ＳＩＭ卡一併交
    還予告訴人，並未竊取該ＳＩＭ卡，且上網查詢前開通話明細，亦係經由劉玉美
    同意而為，另伊非每日均查看信箱，於偵查中所稱收到帳單時，乃指伊見到上開
    行動電話門號九十二年六月份帳單之時，伊係於九十二年八月初始見到前揭行動
    電話門號九十二年六月份之帳單等語；被告之選任辯護人並為被告辯稱：告訴人
    之指訴前後矛盾，再於遺失之後，並未辦理掛失，顯與常情不符，且於辦理退租
    時，於退租申請書退租原因調查欄內勾選個人因素，而非ＳＩＭ卡遺失，可知告
    訴人之指訴，與事實不符，況被告於九十二年九月三日至泛亞公司辦理退租時，
    並有繳納九十二年八月及九月份之通話費，足證告訴人於九十二年八月及九月份
    尚有使用該ＳＩＭ卡，否則，告訴人豈有繳清通話費且不予爭執之理？又告訴人
    於審判中供陳於九十二年八月中旬因與另一男子通話密切，始於九十二年八月中
    旬搬離高雄市○○區○○路三一七號六樓，告訴人離家之原因既因被告知悉其與
    另一男子通話密切，顯見被告應有將上網申請之通話明細予告訴人觀看，被告係
    經告訴人之同意，而取得上開行動電話門號於九十二年五月至七月份之通話明細
    ，並無竊盜犯行，使用泛亞電信公司之網路客戶服務，亦無取得財產上不法利益
    ，另被告係經告訴人同意而查詢上開行動電話於九十二年五月至七月份之通話明
    細，亦非無故取得他人電磁紀錄等語。
三、按犯罪事實應依證據認定之，無證據不得認定犯罪事實；又不能證明被告犯罪者
    ，應諭知無罪之判決，刑事訴訟法第一百五十四條第二項、第三百零一條第一項
    分別定有明文。次按，告訴人之告訴，係以使被告受刑事訴追為目的，是其陳述
    是否與事實相符，仍應調查其他證據以資審認（最高法院五十二年臺上字第一三
    ○○號判例足參）。復按，事實之認定，應憑證據，如未能發現相當證據，或證
    據不足以證明，自不能以推測或擬制之方法，以為裁判基礎（最高法院四十年臺
    上字第八六號判例意旨參照）。且認定犯罪事實所憑之證據，雖不以直接證據為
    限，間接證據亦包括在內；然而無論直接或間接證據，其為訴訟上之證明，須於
    通常一般之人均不致有所懷疑，而得確信其為真實之程度者，始得據為有罪之認
    定，倘其證明尚未達到此一程度，而有合理之懷疑存在，致使無從形成有罪之確
    信，根據「罪證有疑，利於被告」之證據法則，即不得遽為不利被告之認定，亦
    有最高法院七十六年度臺上字第四九八六號判例可稽。其以情況證據（即間接證
    據）斷罪時，尤須基於該證據在直接關係上所可證明之他項情況事實，本乎推理
    作用足以確證被告有罪，方為合法，不得徒憑主觀上之推想，將一般經驗上有利
    被告之其他合理情況逕予排除，此觀諸最高法院三十二年上字第六十七號判例意
    旨亦甚彰明。又按，刑事審判基於憲法正當法律程序原則，對於犯罪事實之認定
    ，採證據裁判及自白任意性等原則。刑事訴訟法據以規定嚴格證明法則，必須具
    證據能力之證據，經合法調查，使法院形成該等證據已足證明被告犯罪之確信心
    證，始能判決被告有罪（司法院大法官會議釋字第五八二號解釋理由書參照）。
    復按，檢察官對於起訴之犯罪事實，應負提出證據及說服之實質舉證責任。倘其
    所提出之證據，不足為被告有罪之積極證明，或其指出證明之方法，無從說服法
    院以形成被告有罪之心證，基於無罪推定之原則，自應為被告無罪判決之諭知（
    最高法院九十二年臺上字第一二八號判例足參）。經查：
    (一)被告雖於本院審判中供承於九十二年八月間，上網瀏覽並列印上開行動電話門
      號通話明細，且上開行動電話門號，確於九十二年八月九日十時五十二分至十
      一時二十分許，經人經由網路方式，瀏覽該行動電話門號之通話明細，並有泛
      亞公司九十三年七月二十一日（九三）泛亞Ｃ字第○五八三號函在卷可按，此
      外，復有被告訴請原告離婚時，於民事起訴狀內所檢附前開行動電話門號於九
      十二年五月至七月份之通話明細一份在卷可參，雖足認被告確於右揭時地上網
      瀏覽並列印前開行動電話門號之通話明細等情，然被告有無竊取告訴人所有前
      揭行動電話門號ＳＩＭ卡、是否未經告訴人之同意而上網瀏覽並列印上開行動
      電話門號通話明細，尚無從據以論斷。
    (二)另關於被告於右揭時地上網瀏覽並列印上開通話明細之經過，被告雖於警詢中
      供稱：因劉玉美曾經委由伊上網申請下載行動電話所用之圖形及鈴聲，申請後
      ，泛亞電信公司以簡訊方式傳送密碼（即鑑定人趙娟所稱之網路加值服務密碼
      ）至行動電話，劉玉美收到帳號、密碼後，再告知伊，上網申請通話明細亦係
      同一方式，其帳號、密碼亦均相同，伊始依該帳號、密碼幫忙劉玉美查詢通話
      明細云云（參見臺灣高雄地方法院檢察署九十三年度偵字第四五二○號案卷第
      五頁），於偵查中供稱：因先前劉玉美央請伊幫忙申請以網路方式下載鈴聲，
      泛亞電信公司傳送密碼（即鑑定人趙娟所稱之網路加值服務密碼）至劉玉美之
      行動電話，劉玉美再將密碼告知伊云云（參見臺灣高雄地方法院檢察署九十三
      年度偵字第四五二○號案卷第十九頁），於本院準備程序中供稱：上開瀏覽並
      列印上開通話明細之密碼，乃先前以網路方式下載鈴聲時知悉云云（參見本院
      九十二年六月二十四日準備程序筆錄），再三指稱係以告訴人先前告知之密碼
      上網瀏覽並列印上開通話明細等情，然於本院審理時改稱：伊於九十二年八月
      間，因劉玉美所有之前開行動電話門號於九十二年五至七月份之電信費用暴增
      而詢問劉玉美，劉玉美告以均係撥打予友人，若不相信，可以上網查詢通話明
      細，並將行動電話交付予伊，告知使用該ＳＩＭ卡之密碼（開機密碼），伊始
      使用家中之電腦設備，連線至泛亞電信公司所設之網站，輸入劉玉美之身分證
      統一編號、ＳＩＭ卡後五碼號碼，再由泛亞電信公司以簡訊方式傳送密碼（即
      鑑定人趙娟所稱之網路加值服務密碼）至該行動電話，伊乃以劉玉美所告知使
      用該ＳＩＭ卡之密碼（開機密碼）輸入該行動電話內，觀看簡訊內容，繼而以
      該簡訊內容傳送之密碼，上網查詢上開劉玉美之通話明細云云，供稱於上網查
      詢上開電話明細當日始依前揭程序，取得密碼，再以取得之密碼，上網瀏覽並
      列印等情，前後供述雖有不一，人之記憶有限，除就特殊事件，可能印象深刻
      而記憶清晰外，就其餘之事件，多僅能為大概之記憶，而隨著時間之流逝，記
      憶亦逾為模糊，參以本案偵查、本院審判中距離被告於右揭時地上網查詢之際
      ，相隔分別已逾六月及一年，被告非無因時隔日久，且有多次上網申請密碼之
      類似經驗，以致對於右揭時地上網瀏覽並列印上開通話明細之經過記憶不清而
      混淆之可能，尚難據以認定被告前揭辯解，均無足取。況且，認定犯罪事實應
      依證據，為刑事訴訟法所明定，故被告否認犯罪事實所持之辯解，縱屬不能成
      立，仍非有積極證據足以證明其犯罪行為，不能遽為有罪之認定，且積極證據
      不足證明犯罪事實時，被告之抗辯或反證縱屬虛偽，仍不能以此資為積極證據
      應予採信之理由（最高法院三十年上字第一八三一號、三十年上字第四八二號
      判例參照），自不能僅憑被告之辯解前後不一，即認被告所辯均無足取，遽為
      被告有罪之認定。其次，被告雖於本院審判中供承：伊於九十二年八月份第一
      週收到上開行動電話門號約六、七月份之電信費用帳單，費用約為七、八千元
      云云，核與告訴人所有前揭行動電話門號僅於九十二年六月份之電信費用為七
      千餘元，且泛亞公司於七月初即已寄發九十二年六月份之電信費用帳單不符，
      然查，各人之個性及行事風格不一，是否每日查看信箱內有無信函、於見到內
      有配偶所申請使用電話之電信費用帳單之信函後，是否及時開拆，均不可一概
      而論，參以告訴人所有之上開行動電話門號之電信費用乃以郵局帳戶扣繳之方
      式繳納，業據告訴人於本院審判中供陳在卷（參見本院九十三年八月二十七日
      審判筆錄），且一般人於以郵局帳戶扣繳之方式繳納電信費用以後，因已無持
      該電信費用帳單繳費之必要，而未於收到內所申請使用電話之電信費用帳單之
      信函，及時開拆者者，所有多有，被告辯稱九十二年八月初，始見到前開告訴
      人上開行動電話門號於九十二年六月份之七千餘元帳單等語，亦非無此可能，
      尚難遽認被告前揭部分之辯解，應與事實不符，併此敘明。
    (三)告訴人雖於警詢中指稱：伊約於九十二年八月中旬，在高雄市○○區○○街十
      九號五樓發現伊所有之前開行動電話門號ＳＩＭ卡遭人竊取，嗣因甲○○訴請
      離婚時，提出之資料中有前揭行動電話門號於九十二年五月、六月、七月份之
      通話明細，伊向泛亞電信公司客服中心詢問後，得知通話明細須由本人申請，
      或以ＳＩＭ卡上網申請，因而認為甲○○乃竊取上開行動電話門號ＳＩＭ卡，
      利用該行動電話門號ＳＩＭ卡上網申請取得云云（參見臺灣高雄地方法院檢察
      署九十三年度偵字第四五二○號案卷第七頁）；於偵查中指訴：伊所有之前揭
      行動電話門號於九十二年八月即未使用，然被告於訴請離婚時，竟提出上開行
      動電話門號於九十二年五月至七月之通話明細以為證據，伊始知該行動電話門
      號ＳＩＭ卡已遭被告竊取，ＳＩＭ卡之密碼（即鑑定人趙娟所稱之網路加值服
      務密碼）乃伊自己與伊同事以ＳＩＭ卡後五碼號碼上網申請，僅有伊知道，且
      伊曾更改密碼，被告並不知道密碼云云（參見偵查案卷第十八頁反面及本院九
      十三年八月二十七日審判期日當庭勘驗該次偵訊筆錄之結果）；於本院審理中
      指陳：伊於九十二年八月底，欲將行動電話贈與同事陳嬿明，開啟行動電話時
      ，始發現行動電話內之ＳＩＭ卡不見，於九月辦理退租時亦曾告知泛亞電信公
      司從業人員因ＳＩＭ卡不見而欲退租，直至九十二年十月間，收到甲○○向法
      院訴請離婚之起訴狀，且起訴狀內附有上開行動電話通話明細，伊因該行動電
      話門號通話明細乃上網申請，申請時須以ＳＩＭ卡後五碼號碼為密碼，方能上
      網申請，且伊之行動電話ＳＩＭ卡又已遺失，而知該ＳＩＭ卡係被告所竊取，
      被告從未因電信費用過高，詢問伊原因，伊亦從未向被告表示若不相信，可以
      上網查看，亦從未上網下載鈴聲，偵查中所稱之ＳＩＭ卡密碼（即鑑定人趙娟
      所指之網路加值服務密碼）係指上網申請下載鈴聲及通話明細之密碼，伊從未
      申請該密碼，故甲○○並不知道該密碼云云（參見本院九十三年八月二十七日
      審判筆錄），雖再三指訴被告竊取上開行動電話門號ＳＩＭ卡及未經其同意上
      網查詢前開通話明細等情。然查：
      (1)告訴人對於是否曾經申請網路加值服務密碼，於偵查及本院審判中指訴之情
        節，已有不一。
      (2)觀之卷附告訴人於將上開行動電話門號申請退租時簽名確認之退租申請書內
        退租原因調查欄之記載，其上圈選之退租原因為個人因素，而非ＳＩＭ卡遺
        失，有退租申請書影本一份在卷可按（參見偵查案卷第三十四頁），核與告
        訴人於本院審判中指稱：於九月辦理退租時亦曾告知泛亞電信公司從業人員
        因ＳＩＭ卡不見而欲退租云云，亦有未合。至告訴人雖陳稱：該退租申請書
        上圈選之退租原因乃泛亞電信公司之從業人員所圈選，並非伊之筆跡云云，
        然查，上開退租申請書退租原因調查欄內原有ＳＩＭ遺失之選項，若告訴人
        於退租時確有告知泛亞公司從業人員因ＳＩＭ卡不見而欲退租，衡情泛亞電
        信公司從業人員，應無未依告訴人之告知，圈選ＳＩＭ卡遺失選項之理？是
        告訴人前揭陳述，實與常情有間，尚難遽予採憑。
      (3)且前開行動電話門號於九十二年八月及九月，分別有二百四十四元及十一元
        之電信費用之支出，復有泛亞公司九十三年八月三十一日（九三）泛亞Ｅ字
        第○六九二號函及該函所附之帳務明細表一紙在卷可按，另於九十二年八月
        二十四日並經人設定個人身分確認密碼，而認定個人身分確認密碼，泛亞電
        信公司從業人員須核對用戶之出生年月日、身分證統一編號、聯絡電話、帳
        單地址等基本資料至少三項，且個人身分確認密碼，乃行動電話門號之用戶
        為免資料為他人隨意查詢而設定，該密碼係於以撥打電話方式向泛亞電信公
        司客服中心查詢時所用，若以網路方式查詢，則無須使用個人身分確認密碼
        ，於設定個人身分確認密碼以後，用戶再以撥打電話方式查詢時，泛亞電信
        公司服務人員將先詢問用戶個人身分確認密碼，經核對無誤後，始可查詢等
        情，業據鑑定人趙娟於本院審判中鑑定屬實（參見本院九十三年九月十日審
        判筆錄），可知個人身分確認密碼純係行動電話門號之用戶為免個人資料為
        他人隨意以電話方式查詢而設定，他人縱令取得前揭行動電話門號ＳＩＭ卡
        而持以盜用，或有意查詢告訴人使用前揭行動電話門號之通話明細，均無為
        告訴人設定個人身分確認密碼之必要，衡諸常情，若告訴人前揭行動電話門
        號ＳＩＭ卡確已失竊，告訴人豈有未於發現前揭行動電話門號ＳＩＭ卡不翼
        而飛以後，隨即將該行動電話門號ＳＩＭ掛失，以免遭人盜用之理？而上開
        行動電話門號又焉有於九十二年八月二十四日經人以電話設定個人身分確認
        密碼之可能？對此，告訴人雖指稱：因該行動電話門號ＳＩＭ卡之租期即將
        屆滿，故未辦理掛失，伊於九十二年八月初以後，即未使用該行動電話門號
        ＳＩＭ卡云云，惟查，縱令該行動電話門號ＳＩＭ卡之租期即將屆滿，亦有
        遭人盜用之可能，告訴人僅因該行動電話門號ＳＩＭ卡租期即將屆滿即未辦
        理掛失，已與常情有違，且告訴人若於九十二年八月初以後，即未使用該行
        動電話門號ＳＩＭ卡，前揭行動電話門號又豈有於九十二年八月二十四日經
        人以電話設定個人身分確認密碼之理，是告訴人指稱：於九十二年八月初以
        後，即未使用該行動電話門號ＳＩＭ卡云云，亦與常理有悖。況且，上開行
        動電話門號於九十二年八月、九月份之電信費用，業經告訴人於九十二年九
        月三日以現金方式繳納，已據告訴人於本院審判中供陳：九十二年八月、九
        月份之帳單均係伊所繳納等語屬實（參見本院九十三年八月二十七日審判筆
        錄），並有泛亞公司九十三年八月三十一日（九三）泛亞Ｅ字第○六九二號
        函及該函所附之帳務明細表一紙在卷可按，若前開行動電話門號於九十二年
        八月、九月份確有遭人盜用之情，告訴人何有僅將費用繳清而未追究之可能
        ？從而，告訴人指訴前揭行動電話門號ＳＩＭ卡失竊乙節，是否確與事實相
        符，實有可疑，尚難遽予採信。
      (4)況泛亞電信公司行動電話門號之用戶若以網路方式申請瀏覽通話明細，須先
        申請網路加值服務密碼，申請網路加值服務密碼，須先於網路上填載身分證
        統一編號、門號等基本資料，再由泛亞公司以簡訊方式，將網路加值服務密
        碼密碼傳送至該ＳＩＭ卡所在之行動電話，有該網路加值服務密碼後，始可
        上網瀏覽通話明細或下載鈴聲，或變更網路加值服務密碼，業據鑑定人趙娟
        於本院審判中鑑定屬實（參見本院九十三年九月十日審判筆錄），倘告訴人
        於偵查中所稱其與同事上網申請網路加值服務密碼，並曾變更網路加值服務
        密碼，且被告不知該密碼等情屬實，若非告訴人授權或同意被告上網瀏覽上
        開通話明細，而告知被告變更後之網路加值服務密碼，縱令被告取得上開行
        動電話門號ＳＩＭ卡，亦無僅以該行動電話門號ＳＩＭ卡，即可上網瀏覽並
        列印上開通話明細之可能？反之，倘告訴人於本院審判中所述從未申請網路
        加值服務密碼屬實，又依前開理由三、(三)、(3)所述，該行動電話門號ＳＩＭ
        卡是否確曾失竊，復有可疑，則若非告訴人授權或同意被告上網瀏覽前開通
        話明細，將前揭行動電話門號ＳＩＭ卡交予被告，再由被告持以上網申請網
        路加值服務密碼，被告應無上網瀏覽並列印前揭通話明細之可能？是告訴人
        是否從未授權或同意被告上網瀏覽前開通話明細，實待商榷。
      (5)從而，告訴人之指訴，是否確與事實相符，實有可議，尚難遽信，自難僅憑
        告訴人前後不一之指訴，遽認被告應有竊取前開行動電話門號ＳＩＭ卡，並
        擅自持以上網申請網路加值服務密碼，進而瀏覽並列印上開通話明細等情，
        涉犯前揭竊盜、無故入侵他人電腦設備及詐欺得利之犯行。
    (四)泛亞電信公司九十三年四月十二日（九三）泛亞Ｅ字第○二六二號函文所述之
      內容，乃指以電話申請郵寄通話明細等情，業據鑑定人趙娟於本院審判中鑑定
      屬實（參見本院九十三年九月十日審判筆錄），且該函文內所載上開行動電話
      門號於九十二年七月十一日向該公司申請九十二年六月份之通話明細，為告訴
      人所申請，復據告訴人於本院審判中供陳在卷（參見本院九十三年八月二十七
      日審判筆錄），足見上開函文與前開被告涉犯之前開犯罪事實，並無證據上之
      關連性，自不足據為認定被告是否涉有上開犯行之證據。另前述之退租申請書
      一紙，亦僅足以證明告訴人以個人因素為由退租，已如前述，尚不足據以認定
      被告涉有上開竊盜、無故入侵他人電腦設備及詐欺得利之犯行。
    (五)復按，刑法第三百五十九條之無故取得他人電磁紀錄罪，係以無故取得他人電
      腦或其相關設備之電磁紀錄，致生損害於公眾或他人，為其構成要件。本件查
      無積極證據足資認定被告竊取前開行動電話門號ＳＩＭ卡，並擅自持以上網申
      請網路加值服務密碼，進而瀏覽並列印上開通話明細等情，已如前述，自難遽
      認被告有無故取得上開通話明細等情，況且，刑法所稱電磁紀錄，指以電子、
      磁性或其他無法以人之知覺直接認識之方式所製成之紀錄，而供電腦處理之用
      者，刑法第二百二十條第三項定有明文，本件被告於電腦上列印之通話明細，
      原係一般供人以知覺直接認識之紀錄，而非以電子、磁性或其他無法以人之知
      覺直接認識之方式所製成之紀錄，此觀諸卷附告訴人所有000000000
      0號行動電話九十二年五月至七月通話明細影本一份自明，是被告縱令取得上
      開通話明細，亦與刑法第三百五十九條之構成要件亦屬有間，不能以刑法第三
      百五十九條之罪責相繩。
四、綜上所陳，本件公訴人所提出之證據，經本院合法調查，尚不足使本院形成該等
    證據已足證明被告犯罪之確信心證，揆諸首揭判例之意旨，應認不能證明被告犯
    罪，既不能證明被告犯罪，自應為無罪之諭知。
五、至告訴人雖於本院審理中指訴：伊對被告竊錄伊與伊母之通話內容，提出告訴云
    云，另告訴代理人並為被告指稱：被告竊錄告訴人與告訴人之母之通信，係犯刑
    法第三百十五條之一之妨害秘密罪、通訊保障及監察法第二十四條第一項之違法
    監察他人通訊罪，與本案具有裁判上一罪之關係，請求併予審理云云，惟查，被
    告涉嫌前開犯罪之部分，原非起訴之犯罪事實，業據公訴檢察官於本院審判中指
    訴明確（參見本院九十三年八月二十七日審判筆錄），且本院既就本案諭知無罪
    之判決，則與前開經案件即無牽連犯之關係，無從併予審理，併此敘明。
據上論斷，應依刑事訴訟法第三百零一條第一項，判決如主文。
本案經檢察官乙○○到庭執行職務。
中      華      民      國      九十三      年    九    月    二十四    日
                                臺灣高雄地方法院刑事第十五庭
                                    審判長法  官    張維君
                                          法  官    洪珮婷
                                          法  官    伍逸康
右正本證明與原本無異。
如不服本判決，應於判決送達後十日內，向本院提出上訴狀。
                                          書記官    吳月華
中      華      民      國      九十三      年    九    月    二十四    日
